# 关于新金融工具准则下非经常性损益

提问人：zylrjq 时间：2020-03-17 18:31:52
请教陈版：
2019 年度A上市公司执行新金融工具准则，部分对外投资的基金公司重新分类至其他非流动金融资产，其公允价值变动是否损益非经常性损益，谢谢陈版

回答人：chenyiwei
如果该上市公司的主营业务并非金融、投资类业务，则其所投资的基金公司的“其他非流动金融资产公允价值变动”属于非经常性损益。